【裁判字號】    90,訴,546
【裁判日期】    901031
【裁判案由】    強盜等
【裁判全文】
臺灣板橋地方法院刑事判決                            九十年度訴字第五四六號
    公  訴  人  臺灣板橋地方法院檢察署檢察官
    被      告  乙○○
    指定辯護人  甲○
右列被告因強盜等案件，經檢察官提起公訴（九十年度偵字第二五六七號），甲○判
決如左：
    主  文
乙○○被訴加重強盜未遂部分公訴不受理。被訴傷害部分無罪。
    理  由
壹、公訴意旨略以：被告乙○○曾因違反麻醉藥品管理條例案件，經臺灣臺北地方法
    院於民國八十四年一月二十五日以八十三年度易字第七○六八號判處有期徒刑六
    月，如易科罰金，以三百元折算一日，尚未執行完畢（起訴書誤載為已於八十五
    年八月二十八日執行完畢），猶不知悔改，復於九十年一月二十九日五時十分許
    ，攜帶其所有客觀上可供兇器使用之螺絲起子、鐵鎚各一把，至臺北縣土城市○
    ○路○段與千歲路口，先以螺絲起子扳破丙○○所有車牌號碼九Ｇ－一七四七號
    自用小客車之左後車窗玻璃，再伸手開啟車門，進入駕駛座，以螺絲起子撬開電
    門鎖，嗣因乙○○以螺絲起子撬開電門鎖之際，觸動防盜警報器，致於尚未發動
    引擎之際，即為聞見防盜警報器之聲響，而外出查看之丙○○所發現，並令之下
    車，而未得逞，然乙○○為丙○○發現，並令之下車以後，竟為脫免逮捕，並未
    遵循丙○○之指示，且基於普通傷害之犯意，出手毆打丙○○，對於丙○○施以
    強暴，致丙○○受有右腕部、左手部多處挫傷等傷害。嗣員警據報前往後，並扣
    得螺絲起子、鐵鎚各一把、鑰匙三支。因認被告涉犯刑法第三百三十條第二項、
    第一項之加重強盜未遂罪嫌。
貳、不受理部分：
一、按已經提起公訴之案件，在同一法院重行起訴者，應諭知不受理之判決，刑事訴
    訟法第三百零三條第二款定有明文。次按連續犯之行為業經就一部分起訴者，依
    審判不可分之原則，固應就全部予以審判，惟其他部分如在同一法院重行起訴時
    ，則應依刑事訴訟法第三百零三條第二款，就後繫屬之案件諭知不受理之判決，
    最高法院八十六年度台上字第一六四七號判決意旨可資參照。
二、經查：被告於九十年一月二十九日凌晨五時十分許，攜帶己有之鑰匙三支及客觀
    上具危險性足供兇器使用之螺絲起子、鐵鎚各乙支前往臺北縣土城市○○路○段
    與千歲街口，持上開螺絲起子撬破丙○○所有之車牌號碼九Ｇ－一七四七號自用
    小客車左後車窗玻璃而著手竊取，後伸手開啟車門進入駕駛座，拆除方向盤之底
    座鎖及塑膠外殼，嗣以前述螺絲起子撬開電門鎖欲發動引擎之際，觸動防盜警報
    器，即為聞見防盜警報器聲響而外出查看之丙○○所發現，丙○○立即喝令被告
    下車，被告隨即下車致未得逞之事實，業據被告迭於警偵訊及甲○調查、審理中
    坦承不諱（詳偵查卷宗第七頁、第二四頁反面、第五三頁反面、甲○九十年三月
    二十八日訊問筆錄、十月十六日審判筆錄），核與被害人丙○○於警偵訊及甲○
    調查中指述：伊於九十年一月二十九日凌晨五時十分許，發現伊停放於臺北縣土
    城市○○路○段與千歲街口之車牌號碼九Ｇ－一七四七號之自用小客車之防盜警
    報器響起，伊外出查看，發覺被告正坐於駕駛座上，且該車左後車窗玻璃遭撬破
    ，方向盤底座亦遭破壞，伊即要求被告下車等情相符（詳偵查卷宗第十七頁、第
    六一頁反面、甲○九十年五月十一日訊問筆錄）。至被告於甲○審理時固供稱：
    以螺絲起子撬破丙○○所有車牌號碼九Ｇ－一七四七號自用小客車之左後車窗玻
    璃後，即由該毀損之玻璃進入駕駛座，而後以鑰匙撬開電門鎖云云（詳甲○九十
    年十月十六日審判筆錄），惟其於斯日之供述距離其於九十年一月二十九日竊取
    該自用小客車之日，時間已有九月之久，難免因時間之經過而記憶不清，自應以
    距離案發經過最近之警偵訊所供承之上情為準。此外，復有臺北縣警察局贓物認
    領保管單、車籍作業系統－查詢認可資料各乙紙附卷及被告自承係其所有之螺絲
    起子、鐵鎚各乙支、鑰匙三支扣案可證，再者，上開鐵鎚乙支、鑰匙三支係被告
    預備開啟車鎖及電門所用之物，業據被告於警訊中供述無訛（詳偵查卷宗第七頁
    反面、第八頁），是該鐵鎚乙支及鑰匙三支係被告所有預備供犯罪所用之物，自
    屬無疑。綜上，堪認被告確有該次之竊盜行為甚明。
三、核被告所為，係犯刑法第三百二十一條第一項第三款之攜帶兇器竊盜罪，其著手
    實行竊盜之犯罪行為而不遂，為未遂犯。至公訴意旨固認被告竊取上述自用小客
    車尚未得手之際遭丙○○發現，為脫免逮捕，而以強暴方式，出手毆打丙○○，
    因認被告係犯同法第三百三十條第二項、第一項之加重強盜未遂罪嫌云云，訊據
    被告堅詞否認上情，並辯稱：伊於撬壞電門欲發動引擎之際，觸動防盜警報器，
    驚動丙○○，丙○○即喝令伊下車，伊下車後即遭丙○○拉住衣領，並遭丙○○
    及其餘三、四人毆打，當時伊腿部剛開刀完畢無法出力，實無法毆打丙○○，丙
    ○○所受之傷係於毆打伊過程中所造成等語。經查：
  (一)核諸被害人丙○○於警訊中指述：伊發覺車窗遭破壞後，即質問被告何以坐於伊
    車上，被告答以欲借用該車睡覺，伊查覺情形有異，即要求被告下車，惟被告不
    願下車，並以左手揮打伊胸部，伊因阻擋反抗始造成右腕部、左手手指受傷，此
    時被告向停放於伊上開自用小客車後方車牌號碼ＧＬ－二七七六號自用小客車內
    之朱文龍大聲喊叫「拿傢伙出來」，當時伊非常害怕，剛好巡邏車經過，伊立即
    報警處理，當場逮捕被告，朱文龍則逃逸等語（詳偵查卷宗第十七頁反面），於
    偵訊中指述：伊請被告下車，被告不下車，伊即拉被告下車，被告一下車即大聲
    喊叫「阿龍，拿傢伙下來」，伊背對被告回頭叫舅舅出來，一手仍抓住被告衣領
    ，後舅舅出來即報警處理，被告有掙脫並向伊揮拳，伊以左手阻擋，造成手指指
    甲斷裂等語（詳偵查卷宗第六二頁），於甲○調查中指述：伊聽聞響報器響起即
    出外查看，見被告坐於伊所有自用小客車之駕駛座上，伊即拉住被告後衣領將被
    告拉下車，被告順手拿起乙支螺絲起子回頭打到伊左手手指，伊亦以左手回打被
    告腹部一拳，伊怕被告跑掉，仍繼續拉住被告，並喊小偷，此時伊二位舅舅、嬸
    嬸、姑婆均出外查看，被告即喊叫朱文龍出來並說操傢伙，朱文龍由另輛自用小
    客車下車後見伊此邊人較多立即逃逸，後警察到達時在伊車上找到螺絲起子、鐵
    鎚，在被告身上找到鑰匙，但被告毆打伊所用之螺絲起子，警察並未發現，伊作
    完筆錄返回住處始發現該螺絲起子等語（詳甲○九十年五月十一日訊問筆錄），
    究係被告以左手揮打其胸部，其因阻擋始造成右腕部、左手手指受傷或係被告向
    其揮拳，其以左手阻擋始造成手指指甲斷裂或係被告於遭其拉住衣領時始持螺絲
    起子毆打其左手手指等情，其前後指述已有所歧異，況其於甲○諭知提出被告持
    以毆打之螺絲起子到院供甲○調查其指述是否真實時，其亦未攜帶到庭（詳甲○
    九十年五月十一日訊問筆錄、五月二十八日審判筆錄），堪認其指述顯有瑕疵，
    自不得以告訴人有瑕疵之指述遽為不利於被告之認定。
  (二)次者，於被告著手竊取被害人丙○○所有上開自用小客車之際正於停放於該自用
    小客車後方車牌號碼ＧＬ－二七七六號自用小客車內睡覺而不知情之朱文龍（業
    經檢察官為不起訴處分確定）聽聞有人喊叫下車查看時，見被害人丙○○與其餘
    二名不詳姓名之人正毆打被告，被害人等人並拿出開山刀，朱文龍因害怕立即離
    去等情，業據證人朱文龍於偵訊及甲○調查中證述甚詳（詳偵查卷宗第四一頁反
    面、第五四頁、甲○九十年七月三日訊問筆錄）。
  (三)再者，被告於九十年一月二十九日羈押於臺灣臺北看守所時，於入所時正面臉部
    有裂傷之傷害，且其於入所時自述：「我有口腔癌，及在八十九年九月因槍傷導
    致左腳骨折，及九十年一月二十九日在土城被被害人毆打導致右眼角裂傷等語」
    ，有臺灣臺北看守所以九十年五月一日北所衛字第二三三三號函檢送之臺灣臺北
    看守所新收被告內外傷記錄表乙紙在卷可稽，核與其於警訊即向員警供稱遭被害
    人丙○○毆打之情節相符（詳偵查卷宗第七頁反面），則被告於案發初始即已向
    警方及臺灣臺北看守所陳明其遭被害人丙○○毆打之情甚明，並非被起訴後因知
    涉犯準強盜之重罪，始改口為如此陳述，是其初供陳明遭被害人丙○○毆打等情
    ，自屬可信。
  (四)又被告於九十年二月二十七日經臺北縣立板橋醫院檢查結果認：左股骨粉碎性骨
    折鋼板固定術後，目前症狀為左大腿四頭肌萎縮，此萎縮乃槍傷肌肉造成等情，
    亦有臺灣臺北看守所九十年四月十日北所衛字第一八七四號函乙紙在卷可憑。末
    參佐被害人丙○○於甲○調查中自承：伊曾以左手毆打被告腹部一拳等語（詳甲
    ○九十年五月十一日訊問筆錄），則被告前開被害人丙○○拉住伊衣領後，即與
    其餘三、四人毆打伊，當時伊腿部剛開刀完畢無法出力，無法毆打丙○○，丙○
    ○所受之傷係於毆打伊過程中所造成等語，自屬有據。
  (五)綜上，二相比較，自應以被告上開辯解，較為可信，是被告顯無故意對被害人丙
    ○○施予強暴之行為，核與準強盜罪所應具備之當場施以強暴脅迫行為有間，自
    不應論以準強盜罪，故公訴人認被告係犯刑法第三百三十條第二項、第一項之加
    重強盜未遂罪，容有未洽，惟其社會基本事實同一，甲○自得變更起訴法條。然
    查：被告前於八十九年十二月八日凌晨三時許，在臺北縣土城市○○路○段海山
    高工旁，攜帶其所有足供兇器使用之螺絲起子乙支，先以前述螺絲起子撬壞李智
    蕙所有之車牌號碼ＩＣ－五二六六號自用小客車之車門鎖，再以鑰匙開啟電門而
    竊取之，得手後供己使用。又於八十九年十二月九日凌晨四時許，在花蓮縣花蓮
    市某處，以上開螺絲起子乙支竊取田富偉所有之車牌號碼Ｖ九－二八四六號車牌
    二面，得手後將之改懸掛於前述車牌號碼ＩＣ－五二六六號自用小客車上之連續
    竊盜事實，業經臺灣板橋地方法院檢察署檢察官以該署九十年度偵字第一八九號
    提起公訴，並於九十年三月二日繫屬甲○，有卷附之起訴書及蓋於臺灣板橋地方
    法院檢察署函之甲○收狀戳在卷可稽。而本件被告竊盜未遂之犯行，與前述臺灣
    板橋地方法院檢察署檢察官起訴之竊盜犯行，不惟時間緊接，所犯構成要件又係
    相同，應可認被告係出於概括犯意反覆為之，有連續犯之裁判上一罪關係，核諸
    前揭說明，本件公訴人所起訴被告竊盜未遂之犯行，係對同一案件，在同一法院
    重行起訴，依照首開說明，此部分自應諭知不受理之判決。
參、公訴意旨又以：被告於竊取上開自用小客車之際，經被害人丙○○發現後，為脫
    免逮捕，竟基於普通傷害之犯意，出手毆打丙○○，致丙○○受有右腕部、左手
    部多處挫傷等傷害，因認被告另犯刑法第二百七十七條第一項之傷害罪嫌。惟被
    害人丙○○所受之傷害，係被害人毆打被告過程中所造成，業如前述，既非被告
    毆打造成，自不能遽論被告傷害罪責。此外甲○復查無其他積極證據足以證明被
    告有何公訴人所指之傷害被害人丙○○之犯行，應屬不能證明被告犯罪，甲○就
    此部分自應諭知無罪之判決。
據上論斷，應依刑事訴訟法第三百零三條第二款、第三百零一條第一項前段，判決如
主文。
本案經檢察官毛有增到庭執行職務。
中      華      民      國      九十      年      十      月    三十一  日
                                  臺灣板橋地方法院刑事第四庭
                                          法  官  游  秀  雯
右正本證明與原本無異。
如不服本判決，應於判決送達後十日內，向甲○提出上訴狀。
                                          書記官  卓  聖  智
中      華      民      國      九十      年      十一    月      一    日


司法院資訊處製作；財團法人民間司法改革基金會備份。
